【裁判字號】    89,易,465
【裁判日期】    890607
【裁判案由】    竊盜等
【裁判全文】
臺灣士林地方法院刑事判決                          八十九年度易字第四六五號
    公  訴  人  臺灣士林地方法院檢察署檢察官
    被      告  丙○○
                乙○○
右列被告因竊盜等案件，經檢察官聲請簡易判決處刑（八十九年度偵字第二一０三號
），本院依通常程序審理，判決如左：
    主  文
丙○○竊盜，處有期徒刑伍月，緩刑參年。扣案之機車鑰匙壹把沒收。
乙○○寄藏贓物，處有期徒刑肆月，緩刑參年。
    事  實
一、丙○○意圖為自己不法之所有，於民國八十八年十一月七日晚間十一時許，在台
    北市○○區○○路七十八號前，以自備鑰匙竊取甲○○所有車牌ＲＯＦ一六一七
    號機車，得手後供己騎用。同年十一月中旬某日，丙○○向友人乙○○商借其台
    北縣汐止市○○路一一０巷八弄一號六樓住處地下室藏放該機車，以便拆解零件
    出售。乙○○明知該機車係來源不明之贓物，竟為之寄藏。嗣於八十九年二月十
    日晚間十一時三十分許，丙○○、乙○○在上址為警查獲，並扣得丙○○所有行
    竊機車用之鑰匙一把。
二、案經臺北縣警察局汐止分局移送臺灣士林地方法院檢察署檢察官偵查聲請簡易判
    決處刑。
    理  由
一、訊據被告乙○○矢口否認有何寄藏贓物之犯行，辯稱：丙○○只說要借地下室停
    放機車，伊被查獲後才知是贓車云云。經查，右揭事實，業據被告丙○○坦承不
    諱，核與被害人甲○○指訴失竊情節相符，且有車輛竊盜資料個別查詢報表及贓
    物認領保管單附卷可稽。被告丙○○於警訊及本院審理時並供稱其於八十八年十
    一月時即已告知乙○○該車是贓車，又被告乙○○於警訊時亦供承：「我是在八
    十八年十一月中旬丙○○打電話告訴我說他在東湖偷了輛機車要借用我家大樓地
    下室（汐止市○○路一一０巷八弄一號地下室）我答應他才知道他偷了輛機車」
    等語。另詢之警員丁○○復證稱：警訊筆錄有給乙○○看過，也有唸給他聽，他
    舅舅也有在場，他當場有承認等語。是被告乙○○所辯顯係諉卸之詞，不足採信
    。本件事證明確，被告二人犯行堪以認定，應依法論科。
二、核被告丙○○所為，係犯刑法第三百二十條第一項之竊盜罪。被告乙○○所為，
    係犯刑法第三百四十九條第二項之寄藏贓物罪。爰審酌被告二人之品行、犯罪動
    機、目的、手段、所生危害及犯罪後之態度等一切情狀，量處如主文所示之刑。
    又被告二人前未曾受有期徒刑以上刑之宣告，有台灣高等法院被告全國前案紀錄
    表在卷可按。彼等因一時失慮，偶罹刑典，經此刑之宣告後，應知警惕而無再犯
    之虞，本院因認暫不執行其刑為當，予以宣告緩刑三年，用啟自新。
三、扣案之機車鑰匙一把，為被告丙○○所有供犯罪所用之物，業據被告丙○○供明
    在卷，應依法宣告沒收。
據上論斷，應依刑事訴訟法第四百五十二條、第二百九十九條第一項前段，刑法第三
百二十條第一項、第三百四十九條第二項、第七十四條第一款、第三十八條第一項第
二款，罰金罰鍰提高標準條例第一條前段，判決如主文。
本案經檢察官黃惠玲到庭執行職務。
中      華      民      國      八十九      年      六      月    七    日
                                      臺灣士林地方法院刑事第二庭
                                          法  官  楊  智  勝
右正本證明與原本無異
如不服本判決應於送達後十日內向本院提出上訴狀
                                          書記官  曾  韻  蒔
中      華      民      國      八十九      年      六      月    七    日
附錄本案論罪科刑法條全文
刑法第三百二十條第一項
  意圖為自己或第三人不法之所有，而竊取他人之動產者，為竊盜罪，處五年以下有
  期徒刑、拘役或五百元以下罰金。
刑法第三百四十九條第二項
  搬運、寄藏、故買贓物或為牙保者，處五年以下有期徒刑、拘役或科或併科一千元
  以下罰金。


司法院資訊處製作；財團法人民間司法改革基金會備份。
